【裁判字號】    97,訴,942
【裁判日期】    971224
【裁判案由】    違反毒品危害防制條例等
【裁判全文】
臺灣嘉義地方法院刑事判決               97年度訴字第942號
公  訴  人  臺灣嘉義地方法院檢察署檢察官
被      告  甲○○
                    （現另案於臺灣嘉義監獄鹿草分監執行）
上列被告因違反毒品危害防制條例等案件，經檢察官提起公訴（
97年度偵字第7647號、97年度毒偵字第1689、1690號），被告於
準備程序中就被訴事實為有罪之陳述，經本院合議庭裁定由受命
法官改依簡式程序審理，判決如下：
    主  文
甲○○意圖為自己不法之所有，而侵占遺失物，處罰金新臺幣捌
仟元，如易服勞役，以新臺幣壹仟元折算壹日；又施用第一級毒
品，累犯，處有期徒刑捌月；又施用第一級毒品，累犯，處有期
徒刑捌月；又施用第二級毒品，累犯，處有期徒刑肆月。有期徒
刑部分，應執行有期徒刑壹年陸月。
    犯罪事實
一、甲○○前因施用毒品案件，經本院以90年度毒聲字第672 號
    裁定令入戒治處所施以強制戒治1 年，嗣經本院以91年度毒
    聲字第711 號裁定停止強制戒治，所餘期間付保護管束，於
    民國92年3 月13日出監，而於92年9 月23日保護管束期滿，
    未經撤銷，視為強制戒治期滿。又前因違反毒品危害防制條
    例等案件，先後經本院以91年度訴字第494 號、93年度訴字
    第10號判決，各判處應執行有期徒刑1 年1 月、1 年5 月確
    定，上開各罪接續執行，於94年10月18日縮短刑期假釋出監
    ，並於95年3 月18日假釋期滿，未經撤銷假釋，以已執行完
    畢論。詎其仍不知悔改，竟於下列時、地，分別為下列犯行
    ：
  (一)於96年6 月間某日，在嘉義市○○路之不詳地點，拾獲蔡湘
    稜所遺失之支票1 張（發票日為96年6 月13日、發票人為蔣
    錦家、付款人為嘉義市第三信用合作社新興分社、面額新臺
    幣3 萬元、票據號碼：AG0000000 號、帳號：0000000 號）
    ，竟意圖為自己不法所有，予以侵占入己，並在支票背面書
    寫「甲○○、00000000000000、(00)0000000 」等文字後，
    於同年月13日，向嘉義市第三信用合作社新興分社為付款之
    提示。嗣因蔡湘稜發現遺失上揭支票而報警處理，始循線查
    悉上情。
  (二)於97年5 月27日22時許經警採尿回溯4 日內某時（惟應扣除
    為警盤查至採尿時之顯不可能施用時間），基於施用第一級
    毒品海洛因（以下簡稱海洛因）之犯意，在嘉義市鎮○區○○
    里○○鄰86號之住處，以將海洛因與清水置入針筒後注
    射體內之方式，施用海洛因1 次。嗣於97年5 月27日21時10
    分許，經警在嘉義市○○路566 號前盤查甲○○，得其同意
    採集其尿液送驗，結果呈可待因及嗎啡陽性反應。
  (三)於97年7 月12日11時許，基於施用海洛因之犯意，在嘉義縣
    中埔鄉三層村1 鄰大忠橋旁之工寮，以將海洛因與清水置入
    針筒後注射體內之方式，施用海洛因1 次。又於97年7 月12
    日20時10分許經警採尿回溯5 日內某時（惟應扣除為警盤查
    至採尿時之顯不可能施用時間），基於施用第二級毒品安非
    他命（以下簡稱安非他命）之犯意，在不詳地點，以不詳方
    式，施用安非他命1 次。嗣於97年7 月12日17時30分許，經
    警在嘉義縣中埔鄉三層村1 鄰大忠橋旁之工寮盤查甲○○，
    得其同意採集其尿液送驗，結果呈安非他命、可待因及嗎啡
    陽性反應。
二、案經嘉義市政府警察局第一分局及嘉義縣警察局中埔分局報
    告臺灣嘉義地方法院檢察署檢察官偵查起訴。
    理  由
一、本件係經被告甲○○於準備程序當庭表示認罪，而經本院裁
    定以簡式審判程序加以審理，則依據刑事訴訟法第273 條之
    2 、同法第159 條第2 項之規定，不適用傳聞法則有關限制
    證據能力之相關規定，合先敘明。
二、上揭犯罪事實業據被告甲○○於本院審理中坦承不諱；其中
    涉犯侵占遺失物罪行部分，經核與證人即被害人蔡湘稜於警
    詢時證述遺失上開支票之情節相符，並有上開支票影本2 張
    附卷可稽。另涉犯施用毒品犯行部分，被告分別於97年5 月
    27日22時許、同年7 月12日20時10分許，經警得其同意採尿
    送驗，其結果分別呈可待因、嗎啡及安非他命陽性（按施用
    海洛因、安非他命後，經人體之水解代謝作用，會分別呈嗎
    啡、可待因或安非他命陽性反應）反應等情，各有高雄市立
    凱旋醫院濫用藥物尿液檢驗報告（檢體編號：1B970509）、
    正修科技大學超微量研究科技中心檢驗報告（檢體編號為：
    中C55 號）、採尿同意書、代號與真實姓名對照表等在卷足
    憑，是被告上揭自白核與事實相符，應堪採信。此外，被告
    前因施用毒品案件，經本院以90年度毒聲字第672 號裁定令
    入戒治處所施以強制戒治1 年，嗣經本院以91年度毒聲字第
    711 號裁定停止強制戒治，所餘期間付保護管束，於92年3
    月13日出監，而於92年9 月23日保護管束期滿，未經撤銷，
    視為強制戒治期滿等情，有臺灣嘉義地方法院檢察署刑案資
    料查註紀錄表、臺灣高等法院被告前案紀錄表各1 份附卷可
    憑。是被告施用毒品經強制戒治執行完畢釋放後，5 年內再
    犯施用第一級毒品海洛因、第二級毒品安非他命之犯行，即
    應依法追訴。從而，本件事證已臻明確，被告上開侵占遺失
    物、施用第一級毒品海洛因，及施用第二級毒品安非他命犯
    行，均堪認定，均應依法論科。
三、查海洛因、安非他命分別為毒品危害防制條例第2 條第2 項
    第1 款、第2 款所定之第一級、第二級毒品，核被告甲○○
    所為，係分別犯毒品危害防制條例第10條第1 項之施用第一
    級毒品罪、同條第2 項之施用第二級毒品罪，而侵占被害人
    蔡湘稜上開遺失支票部分，則係犯刑法第337 條之侵占遺失
    物罪。被告施用前持有海洛因、安非他命之低度行為，應為
    各該施用之高度行為所吸收，均不另論罪。其所犯上開4 罪
    ，犯意各別，行為互殊，應予分論併罰。又被告前因違反毒
    品危害防制條例等案件，先後經本院以91年度訴字第494 號
    、93年度訴字第10號判決，各判處應執行有期徒刑1 年1 月
    、1 年5 月確定，上開各罪接續執行，於94年10月18日縮短
    刑期假釋出監，並於95年3 月18日假釋期滿，未經撤銷假釋
    ，以已執行完畢論等情，業如前述，並有上揭前案紀錄表附
    卷足參，其受有期徒刑之執行完畢後5 年內，故意再犯本件
    除侵占遺失物罪以外之有期徒刑以上之3 罪，均為累犯，各
    應依刑法第47條第1 項之規定加重其刑。爰審酌被告素行非
    佳，業如前述，且施用毒品後經觀察、勒戒，且經執行徒刑
    後，猶未知所警惕，進而再犯本案，足見其並未徹底戒除施
    用毒品，惟念及施用毒品本質上係戕害自身健康之行為，尚
    未嚴重破壞社會秩序或侵害他人權益，年輕力壯，竟思不勞
    而獲，拾獲他人遺失物品，竟而侵占入己，及被告坦承上開
    犯行、犯後態度尚屬良好等一切情狀，分別量處如主文所示
    之刑，並就除侵占遺失物罪以外之各罪所處有期徒刑部分，
    定其應執行之刑，及就侵占遺失物罪部分，諭知易服勞役之
    折算標準，以資儆懲。
據上論斷，應依刑事訴訟法第273 條之1 第1 項、第299 條第1
項前段，毒品危害防制條例第10條第1 項、第2 項，刑法第11條
前段、第337 條、第47條第1 項、第51條第5 款、第42條第3 項
，刑法施行法第1 條之1 第1 項、第2 項前段，判決如主文。
本案經檢察官姜智仁到庭執行職務。
中    華    民    國    97    年    12    月    24    日
                  刑事第一庭    法  官  張志偉
以上正本證明與原本無異。
如不服本判決應於收受判決後10日內向本院提出上訴書狀，並應
敘述具體理由；其未敘述上訴理由者，應於上訴期間屆滿後20日
內向本院補提理由書（均須按他造當事人之人數附繕本）「切勿
逕送上級法院」。告訴人或被害人如對於本判決不服者，應具備
理由請求檢察官上訴，其上訴期間之計算係以檢察官收受判決正
本之日期為準。
中    華    民    國    97    年    12    月    24    日
                                書記官  張子涵
附錄法條：
毒品危害防制條例第10條第1 項、第2項
施用第一級毒品者，處6 月以上5 年以下有期徒刑。
施用第二級毒品者，處3年以下有期徒刑。
刑法第337 條
意圖為自己或第三人不法之所有，而侵占遺失物、漂流物或其他
離本人所持有之物者，處5 百元以下罰金。


司法院資訊處製作；財團法人民間司法改革基金會備份。
